---
title: "election"
author: "kim jun hyeong"
date: '2021 5 27 '
output: html_document
---

# 데이터 수집 및 전처리

```{r}
install.packages("dplyr",repos = "http://cran.us.r-project.org")
install.packages("ggplot2",repos = "http://cran.us.r-project.org")
install.packages("readxl",repos = "http://cran.us.r-project.org")
library(dplyr)
library(ggplot2)
library(readxl)
```

# 제 21대 안성시 국회의원 선거 데이터 불러오기

```{r}
election <- read_excel("C:/Users/user/Desktop/선거/제21대_개표상황(안성시).xlsx")
str(election)
```

# 변수이름 변경하기

```{r}
election <- election %>% 
   rename(location="투표구명",
   elector="선거인수",
   vote="투표수",
   Lee="이규민",
   Kim="김학용",
   Song="송민정",
   tot="계",
   invalid="무효 투표수",
   abst="기권수")
str(election)
```
# 파생변수 만들기

# 변수 설명

turnout(투표율) = (투표수 / 선거인수) * 100
Lee_vote(이규민 득표율) = (이규민 / 계) * 100
Kim_vote(김학용 득표율) = (김학용 / 계) * 100
Song_vote(송민정 득표율) = (송민정 / 계) * 100
invalid_vote(무효 득표율) = (무효 투표수 / 계) * 100

* Lee_vote + Kim_vote + Song_vote + invalid_vote = 100 %

Lee_turn(이규민 투표율) = (이규민 / 투표수) * 100
Kim_turn(김학용 투표율) = (김학용 / 투표수) * 100
Song_turn(송민정 투표율) = (송민정 / 투표수) * 100

* Lee_turn + Kim_turn + Song_turn = 100 %

LK_diff(이-김 투표율 차이) = Lee_turn - Kim_turn
LS_diff(이-송 투표율 차이) = Lee_turn - Song_turn
KS_diff(김-송 투표율 차이) = Kim_turn - Song_turnS
```{r}
election <- election %>% 
  mutate(turnout=(vote/elector)*100,
         Lee_vote=(Lee/tot)*100,
         Kim_vote=(Kim/tot)*100,
         Song_vote=(Song/tot)*100,
         invalid_vote=(invalid/tot)*100,
         Lee_turn=(Lee/vote)*100,
         Kim_turn=(Kim/vote)*100,
         Song_turn=(Song/vote)*100,
         LK_diff=Lee_turn-Kim_turn,
         LS_diff=Lee_turn-Song_turn,
         KS_diff=Kim_turn-Song_turn)
str(election)
```
# 이규민 후보 지역별 투표율

```{r}
location_Lee_turn <- election %>% 
   group_by(location) %>% 
   summarise(pct=Lee_turn)

ggplot(data=location_Lee_turn,aes(x=location,y=pct))+
   geom_col()+
   coord_flip()+
   scale_y_continuous(limits = c(0, 60))

```
# 김학용 후보 지역별 투표율

```{r}
location_Kim_turn <- election %>% 
   group_by(location) %>% 
   summarise(pct=Kim_turn)

ggplot(data=location_Kim_turn,aes(x=location,y=pct))+
   geom_col()+
   coord_flip()+
   scale_y_continuous(limits = c(0, 60))

```
# 송민정 후보 지역별 투표율

```{r}
location_Song_turn <- election %>% 
   group_by(location) %>% 
   summarise(pct=Song_turn)

ggplot(data=location_Song_turn,aes(x=location,y=pct))+
   geom_col()+
   coord_flip()+
     scale_y_continuous(limits = c(0, 60))


```
# 후보간 지역별 우세정도 확인

* 투표율 차이 기준  
투표율 차이가 +-5 이내 이면 초접전,  
투표율 차이가 +-10 이내 이면 접전,
투표율 차이가 +15 이내 이면 우세,
투표율 차이가 -15 이내 이면 약세,
투표율 차이가 +15 이상 이면 최우세,
투표율 차이가 -15 이하 이면 최약세 

# 1. 이규민(기준) VS 김학용

```{r}
election %>% 
mutate(LK_grade=ifelse(LK_diff >= -5 & LK_diff <= 5,"초접전",
ifelse(LK_diff >= -10 & LK_diff <= 10,"접전",
ifelse(LK_diff >= -15 & LK_diff < 10 ,"약세",
ifelse(LK_diff <= 15 & LK_diff > - 15, "우세",
ifelse(LK_diff > 15 ,"초우세","초약세")))))) %>% 
group_by(LK_grade) %>% 
summarise(n=n()) %>% 
mutate(total=sum(n),
pct=round(n/total*100,1)) %>% 
select(LK_grade,n,pct) %>% 
arrange(desc(n))
```
# 2. 이규민(기준) VS 송민정

```{r}
election %>% 
mutate(LS_grade=ifelse(LS_diff >= -5 & LS_diff <= 5,"초접전",
ifelse(LS_diff >= -10 & LS_diff <= 10,"접전",
ifelse(LS_diff >= -15 & LS_diff < 10 ,"약세",
ifelse(LS_diff <= 15 & LS_diff > - 15, "우세",
ifelse(LS_diff > 15 ,"초우세","초약세")))))) %>% 
group_by(LS_grade) %>% 
summarise(n=n()) %>% 
mutate(total=sum(n),
pct=round(n/total*100,1)) %>% 
select(LS_grade,n,pct) %>% 
arrange(desc(n))
```
# 3. 김학용(기준) VS 송민정

```{r}
election %>% 
mutate(KS_grade=ifelse(KS_diff >= -5 & KS_diff <= 5,"초접전",
ifelse(KS_diff >= -10 & KS_diff <= 10,"접전",
ifelse(KS_diff >= -15 & KS_diff < 10 ,"약세",
ifelse(KS_diff <= 15 & KS_diff > - 15, "우세",
ifelse(KS_diff > 15 ,"초우세","초약세")))))) %>% 
group_by(KS_grade) %>% 
summarise(n=n()) %>% 
mutate(total=sum(n),
pct=round(n/total*100,1)) %>% 
select(KS_grade,n,pct) %>% 
arrange(desc(n))
```

# 후보별 지역별 투표수(bar chart)
```{r}
barplot(cbind(Lee,Kim,Song,invalid)~location,main="지역별 투표수",ylab="투표수",col=c("blue","red","yellow","green"),ylim=c(0,30000),election)
legend(x=12,y=30000,legend=c("이규민","김학용","송민정","무효표"),fill=c("blue","red","yellow","green"))
```


# 안성시 국회의원 행열 변환 데이터 불러오기

```{r}
election_t <- read_excel("C:/Users/user/Downloads/제21대_개표상황_t.xlsx")
str(election_t)
```

# 지역별 후보 득표율(pie chart)

1. 기타

```{r}
pct_기타 <- round(election_t$기타 / sum(election_t$기타)*100,1)
lab <- paste(pct_기타,"%")
pie(pct_기타,init.angle=90,col=c("blue","red","yellow","green"),label=lab)
legend("topright",legend=c("이규민","김학용","송민정","무효표"),fill=c("blue","red","yellow","green"))
```
2. 공도읍

```{r}
pct_공도 <- round(election_t$공도 / sum(election_t$공도)*100,1)
lab <- paste(pct_공도,"%")
pie(pct_공도,init.angle=90,col=c("blue","red","yellow","green"),label=lab)
legend("topright",legend=c("이규민","김학용","송민정","무효표"),fill=c("blue","red","yellow","green"))

```
3. 보개면

```{r}
pct_보개 <- round(election_t$보개 / sum(election_t$보개)*100,1)
lab <- paste(pct_보개,"%")
pie(pct_보개,init.angle=90,col=c("blue","red","yellow","green"),label=lab)
legend("topright",legend=c("이규민","김학용","송민정","무효표"),fill=c("blue","red","yellow","green"))
```
4. 금광면

```{r}
pct_금광 <- round(election_t$금광 / sum(election_t$금광)*100,1)
lab <- paste(pct_금광,"%")
pie(pct_금광,init.angle=90,col=c("blue","red","yellow","green"),label=lab)
legend("topright",legend=c("이규민","김학용","송민정","무효표"),fill=c("blue","red","yellow","green"))
```
5. 서운면
```{r}
pct_서운 <- round(election_t$서운 / sum(election_t$서운)*100,1)
lab <- paste(pct_서운,"%")
pie(pct_서운,init.angle=90,col=c("blue","red","yellow","green"),label=lab)
legend("topright",legend=c("이규민","김학용","송민정","무효표"),fill=c("blue","red","yellow","green"))
```
6. 미양면

```{r}
pct_미양 <- round(election_t$미양 / sum(election_t$미양)*100,1)
lab <- paste(pct_미양,"%")
pie(pct_미양,init.angle=90,col=c("blue","red","yellow","green"),label=lab)
legend("topright",legend=c("이규민","김학용","송민정","무효표"),fill=c("blue","red","yellow","green"))
```
7. 대덕면

```{r}
pct_대덕 <- round(election_t$대덕 / sum(election_t$대덕)*100,1)
lab <- paste(pct_대덕,"%")
pie(pct_대덕,init.angle=90,col=c("blue","red","yellow","green"),label=lab)
legend("topright",legend=c("이규민","김학용","송민정","무효표"),fill=c("blue","red","yellow","green"))
```
8. 양성면

```{r}
pct_양성 <- round(election_t$양성 / sum(election_t$양성)*100,1)
lab <- paste(pct_양성,"%")
pie(pct_양성,init.angle=90,col=c("blue","red","yellow","green"),label=lab)
legend("topright",legend=c("이규민","김학용","송민정","무효표"),fill=c("blue","red","yellow","green"))
```
9. 원곡면

```{r}
pct_원곡 <- round(election_t$원곡 / sum(election_t$원곡)*100,1)
lab <- paste(pct_원곡,"%")
pie(pct_원곡,init.angle=90,col=c("blue","red","yellow","green"),label=lab)
legend("topright",legend=c("이규민","김학용","송민정","무효표"),fill=c("blue","red","yellow","green"))
```
10. 일죽면

```{r}
pct_일죽 <- round(election_t$일죽 / sum(election_t$일죽)*100,1)
lab <- paste(pct_일죽,"%")
pie(pct_일죽,init.angle=90,col=c("blue","red","yellow","green"),label=lab)
legend("topright",legend=c("이규민","김학용","송민정","무효표"),fill=c("blue","red","yellow","green"))
```
11. 죽산면

```{r}
pct_죽산 <- round(election_t$죽산 / sum(election_t$죽산)*100,1)
lab <- paste(pct_죽산,"%")
pie(pct_죽산,init.angle=90,col=c("blue","red","yellow","green"),label=lab)
legend("topright",legend=c("이규민","김학용","송민정","무효표"),fill=c("blue","red","yellow","green"))
```
12. 삼죽면

```{r}
pct_삼죽 <- round(election_t$삼죽 / sum(election_t$삼죽)*100,1)
lab <- paste(pct_삼죽,"%")
pie(pct_삼죽,init.angle=90,col=c("blue","red","yellow","green"),label=lab)
legend("topright",legend=c("이규민","김학용","송민정","무효표"),fill=c("blue","red","yellow","green"))
```
13. 고삼면

```{r}
pct_고삼 <- round(election_t$고삼 / sum(election_t$고삼)*100,1)
lab <- paste(pct_고삼,"%")
pie(pct_고삼,init.angle=90,col=c("blue","red","yellow","green"),label=lab)
legend("topright",legend=c("이규민","김학용","송민정","무효표"),fill=c("blue","red","yellow","green"))
```
14. 안성동

```{r}
pct_안성 <- round(election_t$안성 / sum(election_t$안성)*100,1)
lab <- paste(pct_안성,"%")
pie(pct_안성,init.angle=90,col=c("blue","red","yellow","green"),label=lab)
legend("topright",legend=c("이규민","김학용","송민정","무효표"),fill=c("blue","red","yellow","green"))
```
15. 잘못투입

```{r}
pct_잘못투입 <- round(election_t$잘못투입 / sum(election_t$잘못투입)*100,1)
lab <- paste(pct_잘못투입,"%")
pie(pct_잘못투입,init.angle=90,col=c("blue","red","yellow","green"),label=lab)
legend("topright",legend=c("이규민","김학용","송민정","무효표"),fill=c("blue","red","yellow","green"))
```  




1. 기타지역

```{r}
barplot(기타~후보,main="기타지역 후보 득표수",ylab="투표수",col=c("blue","red","yellow","green"),ylim=c(0,5000),election_t)
legend("topright",legend=c("이규민","김학용","송민정","무효표"),fill=c("blue","red","yellow","green"))
```

2. 공도읍

```{r}
barplot(공도~후보,main="공도읍 후보 득표수",ylab="투표수",col=c("blue","red","yellow","green"),ylim=c(0,15000),election_t)
legend("topright",legend=c("이규민","김학용","송민정","무효표"),fill=c("blue","red","yellow","green"))
```
3. 보개면

```{r}
barplot(보개~후보,main="보개면 후보 득표수",ylab="투표수",col=c("blue","red","yellow","green"),ylim=c(0,3000),election_t)
legend("topright",legend=c("이규민","김학용","송민정","무효표"),fill=c("blue","red","yellow","green"))
```

4. 금광면

```{r}
barplot(금광~후보,main="금광면 후보 득표수",ylab="투표수",col=c("blue","red","yellow","green"),ylim=c(0,3000),election_t)
legend("topright",legend=c("이규민","김학용","송민정","무효표"),fill=c("blue","red","yellow","green"))
```

5. 서운면

```{r}
barplot(서운~후보,main="서운면 후보 득표수",ylab="투표수",col=c("blue","red","yellow","green"),ylim=c(0,1500),election_t)
legend("topright",legend=c("이규민","김학용","송민정","무효표"),fill=c("blue","red","yellow","green"))
```

6. 미양면

```{r}
barplot(미양~후보,main="미양면 후보 득표수",ylab="투표수",col=c("blue","red","yellow","green"),ylim=c(0,2000),election_t)
legend("topright",legend=c("이규민","김학용","송민정","무효표"),fill=c("blue","red","yellow","green"))
```

7. 대덕면

```{r}
barplot(대덕~후보,main="대덕면 후보 득표수",ylab="투표수",col=c("blue","red","yellow","green"),ylim=c(0,4000),election_t)
legend("topright",legend=c("이규민","김학용","송민정","무효표"),fill=c("blue","red","yellow","green"))
```

8. 양성면

```{r}
barplot(양성~후보,main="양성면 후보 득표수",ylab="투표수",col=c("blue","red","yellow","green"),ylim=c(0,2000),election_t)
legend("topright",legend=c("이규민","김학용","송민정","무효표"),fill=c("blue","red","yellow","green"))
```

9. 원곡면

```{r}
barplot(원곡~후보,main="원곡면 후보 득표수",ylab="투표수",col=c("blue","red","yellow","green"),ylim=c(0,2000),election_t)
legend("topright",legend=c("이규민","김학용","송민정","무효표"),fill=c("blue","red","yellow","green"))
```

10. 일죽면

```{r}
barplot(일죽~후보,main="일죽면 후보 득표수",ylab="투표수",col=c("blue","red","yellow","green"),ylim=c(0,2500),election_t)
legend("topright",legend=c("이규민","김학용","송민정","무효표"),fill=c("blue","red","yellow","green"))
```

11. 죽산면

```{r}
barplot(죽산~후보,main="죽산면 후보 득표수",ylab="투표수",col=c("blue","red","yellow","green"),ylim=c(0,2500),election_t)
legend("topright",legend=c("이규민","김학용","송민정","무효표"),fill=c("blue","red","yellow","green"))
```

12. 삼죽면

```{r}
barplot(삼죽~후보,main="삼죽면 후보 득표수",ylab="투표수",col=c("blue","red","yellow","green"),ylim=c(0,1000),election_t)
legend("topright",legend=c("이규민","김학용","송민정","무효표"),fill=c("blue","red","yellow","green"))
```

13. 고삼면

```{r}
barplot(고삼~후보,main="고삼면 후보 득표수",ylab="투표수",col=c("blue","red","yellow","green"),ylim=c(0,1000),election_t)
legend("topright",legend=c("이규민","김학용","송민정","무효표"),fill=c("blue","red","yellow","green"))
```

14. 안성동

```{r}
barplot(안성~후보,main="안성동 후보 득표수",ylab="투표수",col=c("blue","red","yellow","green"),ylim=c(0,20000),election_t)
legend("topright",legend=c("이규민","김학용","송민정","무효표"),fill=c("blue","red","yellow","green"))
```

15. 잘못 투입된 투표지 득표율

```{r}
barplot(잘못투입~후보,main="잘못 투입된 투표지 득표수",ylab="투표수",col=c("blue","red","yellow","green"),ylim=c(0,30),election_t)
legend("topright",legend=c("이규민","김학용","송민정","무효표"),fill=c("blue","red","yellow","green"))
```























